HOJA DE VIDA

LUIS FERNANDO MONTOYA GÓMEZ



DATOS PERSONALES

NOMBRE: Luis Fernando Montoya Gómez

DOCUMENTO DE IDENTIDAD: 1038408348

FECHA DE NACIMIENTO: 22 de Febrero de 1990

LUGAR DE NACIMIENTO: Marinilla, Antioquia

ESTADO CIVIL: Soltero

DIRECCIÓN: Crr 28 #30-08

CELULAR: 3113727751

E-MAIL: luismec90@gmail.com

WEB/PORTAFOLIO: luisfer.co

PERFIL

Soy **Ingeniero de Sistemas e Informática** de la Universidad Nacional de Colombia – Sede Medellín. Mi foco de trabajo es el desarrollo web donde cuento con 4 años de experiencia en lenguajes como: PHP, Ruby, MySQL, HTML5, CSS3, JavaScript, entre otros.

Siempre me ha apasionado la <u>programación competitiva</u>, desde los inicios de mi carrera ha sido un campo de especial interés, he participado en varias competencias internacionales obteniendo varios reconocimientos (<u>ver certificados</u>). Considero que esto marca un factor diferenciador ya que tengo bases muy sólidas las cuales me permiten escribir un código más confiable, eficiente y escalable.

Me caracterizo por ser una persona proactiva abierta a cambios y recomendaciones, amante de las nuevas tendencias. Me considero afortunado ya que mi trabajo es mi hobby.

FORMACIÓN ACADÉMICA

Universitarios: Universidad Nacional de Colombia

Maestría en Ingeniería de Sistemas

2014 – En curso

Universidad Nacional de Colombia Ingeniero de Sistemas e Informática

2008 - 2013

Institución Universitaria Pascual Bravo

Tecnólogo Eléctrico

2007 - 2010

Idioma Extranjero: Inglés

Leo: Muy bien Escribo: Bien Hablo: Bien

Escucho: Muy bien

Actualmente estoy finalizando mis estudios en OpenEnglish

COMPETENCIAS

Habilidades						%
MySQL						80
PostgreSQL						70
Admin. servidores Linux						80
C++						70
PHP						90
Ruby on Rails						60
Java						80
Objective-C						50
MVC						90
HMVC						80
DAO						80
HTML5						90
CSS3						80
Responsive Design						70
JavaScript						90
jQuery						90
AJAX						80
E-commerce						80
SEO						70

EXPERIENCIA LABORAL

El ser freelancer me ha dado la oportunidad de participar en diversos proyectos, en diferentes compañías, o tan solo brindando asesorías. Algunos de estos proyectos duraron solo semanas o incluso días, por lo cual solo mencionaré los proyectos más relevantes.

EMPRESA: Optilodging
CARGO: Desarrollador Web

Nov. 2013. - Feb. 2014

DESCRIPCIÓN:

- Desarrollo de una plataforma web la cual permite reservar habitaciones en los hoteles afiliados al sistema. También permite el pago de la misma reserva ya sea con tarjeta débito o crédito.
- Este proyecto se desarrolló usando MySQL y PHP

Link al proyecto: http://www.optilodging.com/motor/250

JEFE INMEDIATO: Luis Alfonso Ramírez **CONTACTO:** (57) 311 7548372 (Medellín)

EMPRESA: TropicoInternacional Ago. 2013 – Dic. 2013

CARGO: Desarrollador Web

DESCRIPCIÓN:

• Desarrollo de una plataforma web para la comercialización internacional de productos agroindustriales, la cual centraliza información técnica para la exportación de alimentos.

La base de datos se desarrolló en PostgreSQL y PHP

• Link al proyecto: http://www.tropicointernacional.com

JEFE INMEDIATO: Juan Diego Giraldo **CONTACTO:** (57) 312 7204289 (Medellín)

EMPRESA: Optilodging May. 2012. – Ago. 2013

CARGO: Desarrollador Web

DESCRIPCIÓN:

- Desarrollo de una plataforma web la cual permite a los hoteles sistematizar todo su funcionamiento, esto incluye administración de la ocupación, control de inventarios, generación de facturas, sistema contable, entre otros.
- Este proyecto se desarrolló usando MySQL y PHP
- Link al proyecto: http://www.optilodging.com

JEFE INMEDIATO: Luis Alfonso Ramírez **CONTACTO:** (57) (4) 425-5221 (Medellín)

EMPRESA: Universidad Nacional de Colombia Jun. 2010 – Ene. 2012

CARGO: Estudiante auxiliar

DESCRIPCIÓN:

 Desarrollar un repositorio de objetos de aprendizaje basado en el estándar LOM de la IEEE.

• Este proyecto se desarrolló usando PostgreSQL y PHP

Link al proyecto: http://froac.manizales.unal.edu.co/roap

JEFE INMEDIATO: Julián Moreno Cadavid **CONTACTO:** (57) (4) 425-5221 (Medellín)

EMPRESA: Universidad Nacional de Colombia Feb. 2010 – Jun. 2010

CARGO: Becario DESCRIPCIÓN:

• Administrar el servidor (linux) del laboratorio de sistemas.

• Desarrollo de la página web del laboratorio

JEFE INMEDIATO: John Jairo Tabares **CONTACTO:** (57) (4) 425 5313 (Medellín)

PUBLICACIONES Y TALLERES

Evento: **Séptima Conferencia Latinoamericana de Objetos de Aprendizaje – LACLO**. Ponencia: "Creación y monitoreo de video juegos educativos multi-jugador masivos en línea". En: Ecuador. Oct. 2012.

Ver artículo

Evento: **Conferencia Internacional Sobre Informática Educativa – TISE**. Ponencia: "Uso de un ambiente virtual competitivo para el aprendizaje de algoritmos y programación - Experiencia en la Universidad Nacional de Colombia". En: Brasil. Dic. 2012. Ver artículo

Taller Presencial: **Optimización de Conocimiento en la Ingeniería**. Universidad Nacional de Colombia (Medellín). 8 horas.

Ver certificados

REFERENCIAS

NOMBRE: Andrés Bedoya

PROFESIÓN: Ingeniero de Sistemas

CARGO: Fundador & Administrador en Geek the Planet

CONTACTO: 3016419390

CORREO: andres.paranoid@gmail.com

NOMBRE: Andrés Felipe Pineda **PROFESIÓN:** Ingeniero de Sistemas

CARGO: Docente, Politécnico Gran Colombiano

CONTACTO: 3108458843 CORREO: andr3s2@gmail.com

NOMBRE: MSc. Sebastián Múnera

PROFESIÓN: Ingeniero de Sistemas e Informática

CARGO: Actualmente está cursando la maestría en Computer Science en Holanda

CONTACTO: +31685805015 **CORREO**: sfmunera@gmail.com

NOMBRE: Ph.D. Julián Moreno Cadavid

PROFESIÓN: Ingeniero de Sistemas e Informática **CARGO:** Docente, Universidad Nacional de Colombia

CONTACTO: (57) (4) 425-5221 **CORREO**: sfmunera@gmail.com

Luis Montoya

Luis Fernando Montoya Gómez

CC: 1038408348